臺灣基隆地方法院刑事判決　　　　　　　　　　　　　　九十一年度交訴字第三號
　　公　訴　人　臺灣基隆地方法院檢察署檢察官
　　被　　　告　丙○○
右列被告因過失致死等案件，經檢察官提起公訴（九十一年度偵字第一六七號），本
院判決如左：
    主　文
丙○○因過失致人於死，處有期徒刑柒月，緩刑參年。
    事　實
一、丙○○因其車子在基隆市七堵區某修車廠修理，欲前往查看（起訴書誤載為欲前
    往訪友），遂向其老闆乙○○借用車號Ｗ二－六○六二號自小客車，於民國九十
    一年一月三日上午九時四十分左右，自基隆市八堵區璟達修車廠，駕駛該車前往
    ，其行車前本應注意輪胎須詳細檢查確實有效，並能注意，竟疏未注意檢查該車
    之右前輪胎紋已明顯磨損，胎面近乎平滑，未能確實有效，即貿然起動出發，沿
    基隆市○○路，由北往南行駛，至七堵區○○里路段靠近大華橋附近，復應注意
    能注意而未注意行車不得超速，依當時之情況並無不能注意之情形，竟以八十公
    里以上時速，沿速限五十公里之道路弧度右彎，因該小客車之輪胎胎紋早已磨損
    ，遂於高速行駛下打滑，撞上路邊護欄之排水孔，致該小客車右前方之輪胎鋁圈
    破裂缺損，輪胎並因而洩氣（起訴書誤載為輪胎胎紋磨損，無法承受高速行駛而
    爆裂，詳如後述），該小客車失控向右前方斜向衝出，適戊○○騎乘車號ＰＯＲ
    ─二六三號機車，後座搭載唐阿勤，同向行駛在右前方慢車道，丙○○因車速過
    快煞車不及，該小客車右前車頭自後追撞戊○○騎乘之機車，戊○○、唐阿勤二
    人均被撞離機車，再遭該小客車前擋風玻璃撞擊，唐阿勤飛落路旁河岸坡地，致
    胸腹腔內出血、左側肋骨及骨盤骨折，經送醫不治死亡，戊○○則受有背部挫傷
    、疑右腎挫傷及肢體多處擦傷等傷害（過失傷害部分，業據撤回告訴，詳後述）
    。
二、案經被害人唐阿勤之子丁○○及唐慧詔之夫甲○○訴由基隆市警察局第三分局報
    告臺灣基隆地方法院檢察署署檢察官偵查起訴。
　　理  由
一、右揭事實，業據被告丙○○於本院審理時坦承不諱，被告如何疏未注意檢查輪胎
    超速肇事之事實，並據被告於警訊、偵訊時供承不諱，核與被害人唐慧詔指述之
    情節相符，並經證人即車號Ｗ二－六○六二號自小客車之車主乙○○於本院審理
    時證稱：我的車子剛買沒多久，我本來有注意到輪胎的問題，本來就想要更換，
    被告開車之前應該沒有檢查輪胎等語，復有臺灣基隆地方法院檢察署勘驗筆錄、
    相驗屍體證明書、驗斷書、基隆市○○○道路交通事故調查報告表、基隆市警察
    局第三分局派出所變死案件初步調查報告書、照片四十七幀、長庚紀念醫院診斷
    證明書及和解書二紙在卷可稽。按行車速度，依標誌之規定；行車前應注意輪胎
    須詳細檢查確實有效；道路交通安全規則第九十三條第一項、第八十九條第一項
    第一款分別定有明文。本件車禍現場為速限五十公里路段，此有基隆市○○○道
    路交通事故調查報告表附卷可考；又小客車右前方之輪胎經本院勘驗結果，共有
    六條胎溝，中間二條胎溝均為三釐米，中間靠外側胎溝為二．五釐米，中間靠內
    側胎溝為三釐米，輪胎最靠外側胎溝無法量出深度，最內側胎溝為○．五釐米，
    胎紋已明顯磨損，胎面近乎平滑，輪胎鋁圈有破裂，惟輪胎並未破裂等節，並經
    本院勘驗屬實，因之該輪胎胎紋已明顯磨損，胎面近乎平滑，未能確實有效，又
    該輪胎並未破裂，足見被告應非輪胎胎紋磨損，無法承受高速行駛而爆裂，應係
    該小客車之輪胎撞上路邊護欄之排水孔，致該小客車右前方之輪胎鋁圈破裂缺損
    ，輪胎並因而洩氣等情，被告復自承當時車速八十公里，顯見被告未於行車前詳
    細檢查輪胎是否確實有效，且超速行駛，依當時之情況並無不能注意之情形，致
    肇本件車禍，顯有過失，且被害人唐阿勤之死亡與被告之過失間，貝有相當因果
    關係，事證明確，被告犯行堪以認定，應依法論科。
二、核被告所為，係犯刑法第二百七十六條第一項之過失致人於死罪。爰審酌被告未
    於行車前詳細檢查輪胎是否確實有效，且超速行駛，嚴重危害交通安全，並肇致
    本件車禍，惟已與被害人唐阿勤家屬及告訴人達成和解，賠償其損失，並於本院
    審理時坦承犯行，表示悔意等一切情狀，量處如主文所示之刑，以示懲儆。查被
    告前未曾受有期徒刑以上刑之宣告，有卷附附臺灣高等法院被告全國前案紀錄表
    及臺灣基隆地方法院檢察署刑案資料查註紀錄表可按，其因一時失慮而罹刑章，
    已與被害人唐阿勤家屬及告訴人達成和解，賠償其損失，有和解書二紙在卷可考
    ，被告經此偵審程序教訓，應已知所警惕，信無再犯之虞，本院因認前開宣告之
    刑，以暫不執行為適當，併予宣告緩刑三年，以啟自新。
三、公訴意旨另以：被告於九十一年一月三日上午九時四十分左右，自基隆市八堵區
    璟達修車廠，駕駛車號Ｗ二︱六○六二號自小客車，其行車前本應注意輪胎須詳
    細檢查確實有效，並能注意，竟疏未注意檢查，即貿然起動出發，沿基隆市○○
    路，由北往南行駛，至七堵區○○里路段，復應注意能注意而未注意行車不得超
    速，竟以八十公里以上時速，沿速限五十公里之道路弧度右彎，因小客車輪胎胎
    紋早已磨損，遂於高速行駛下打滑，撞上橋邊護欄之排水孔，致小客車右前方之
    輪胎鋁圈破裂缺損，輪胎並因而洩氣，小客車失控向右前方斜向衝出，適戊○○
    騎乘車號ＰＯＲ─二六三號機車，後座搭載唐阿勤，同向行駛在右前方慢車道，
    丙○○煞車不及，小客車右前車頭自後追撞戊○○騎乘之機車，戊○○被撞離機
    車，再遭小客車前擋風玻璃撞擊，致受有背部挫傷、疑右腎挫傷及肢體多處擦傷
    等傷害，案經告訴人甲○○告訴，因認被告亦涉有刑法第二百八十四條第一項前
    段過失傷害之罪嫌。
四、按告訴乃論之罪，告訴人於第一審辯論終結前得撤回其告訴；告訴經撤回者，應
    諭知不受理之判決，刑事訴訟法第二百三十八條第一項及第三百零三條第三款分
    別定有明文。本件告訴人甲○○告訴被告過失傷害案件，起訴書認係觸犯刑法第
    二百八十四條第一項前段之過失傷害罪名，依同法第二百八十七條前段規定，須
    告訴乃論。茲告訴人甲○○於本院審理時已撤回告訴，惟公訴人認此部分與前開
    科刑部分有想像競合犯裁判上一罪之關係，爰不另諭知不受理之判決。
據上論斷，應依刑事訴訟法第二百九十九條第一項前段，刑法第二百七十六條第一項
、第七十四條第一款，罰金罰鍰提高標準條例第一條前段，判決如主文。
本案經檢察官林明志到庭執行職務。
中　　　華　　　民　　　國　　九十一　　年　　　四　　　月　　二十五　　日
                                    臺灣基隆地方法院刑事第二庭
                                    　　法  官  鄭　景　文
右正本證明與原本無異。
對於本件判決如有不服，應於收受送達後十日內，向本院提出上訴書狀，上訴於臺灣
高等法院，並按他造當事人之人數附具繕本。
                                        書記官  施  鴻  均
中　　　華　　　民　　　國　　九十一　　年　　　四　　　月　　二十五　　日
附論罪科刑依據之法條：
刑法第二百七十六條第一項
因過失致人於死者，處二年以下有期徒刑、拘役或二千元－以下罰金。
